臺灣苗栗地方法院民事裁定
111年度苗小字第24號
原      告  賴幸汎  

被      告  詹爲鈞  
上列當事人間請求侵權行為損害賠償事件，本院裁定如下：
    主    文
原告之訴及假執行之聲請均駁回。
訴訟費用由原告負擔。
    理    由
一、按除別有規定外，確定之終局判決經裁判之訴訟標的，有既
    判力；起訴其訴訟標的為確定判決之效力所及者，法院應以
    裁定駁回之，民事訴訟法第400 條第1 項、第249 條第1 項
    第7 款分別定有明文。前開規定依民事訴訟法第436 條之23
    、第436 條第2 項規定於小額訴訟程序準用之。次按確定判
    決之既判力，依民事訴訟法第400 條第1 項規定，就判決主
    文所判斷之訴訟標的發生。而訴訟法上所謂一事不再理之原
    則，乃指同一事件已有確定之終局判決者而言。其所謂同一
    事件，乃同一當事人就同一法律關係而為同一之請求之謂。
    前後兩訴是否同一事件，應依：㈠前後兩訴之當事人是否相
    同；㈡前後兩訴之訴訟標的是否相同；㈢前後兩訴之聲明，是
    否相同、相反或可以代用等三個因素決定之（最高法院73年
    度台抗字第518號裁定意旨參照）。又於判斷既判力之客觀
    範圍時，應依原告起訴主張之原因事實所特定之訴訟標的法
    律關係為據，凡屬確定判決同一原因事實所涵攝之法律關係
    ，均應受其既判力之拘束，且不得以該確定判決言詞辯論終
    結前，所提出或得提出而未提出之其他攻擊防禦方法，為與
    該確定判決意旨相反之主張，此乃法院應以「既判事項為基
    礎處理新訴」及「禁止矛盾」之既判力積極的作用，以杜當
    事人就法院據以為判斷訴訟標的權利或法律關係存否之基礎
    資料，再次要求法院另行確定或重新評價，俾免該既判力因
    而失其意義，亦即既判力之「遮斷效」（最高法院100 年度
    台抗字第62號裁定意旨參照）。
二、原告起訴主張：被告於民國105年11月19日上午10時許，在
    苗栗縣○○鎮○○里○○路00號門前馬路上毆打原告，被告壓著原
    告胸部、身體部位，狂打原告左頭皮部位超過10分鐘，致原
    告受有左頭皮部位挫傷血腫之傷害，疼痛不堪，精神遭受莫
    大痛苦，慰撫金以新臺幣(下同)10,000元計。因被告不與原
    告和解，原告上法庭7次之各次車資200元、薪資800元，共
    受有7,000元之財產損害(計算式：單次車資200元x7次＝1,40
    0 元；單次工資800 元x7次＝5,600 元；1,400元＋5,600元＝7
    ,000元）。又被告陷害其遭判罰金3,000元，爰依侵權行為
    法律關係賠償共20,000元(計算式：10,000元＋7,000元＋3,00
    0元＝20,000元）等語。並聲明：
　　㈠被告應給付原告20,000元，及自起訴狀繕本送達翌日起至
      清償日止，按週年利率5%計算之利息。
　　㈡請准宣告假執行。
三、經查：　
  ㈠原告於本院107年度苗小字第388號事件，主張其於前開時地
    遭被告毆打成傷，請求被告賠償醫療費、往返法院開庭5次
    之車資、精神慰撫金10,000元，法院判決准許其精神慰撫金
    3,000元之請求，並駁回其餘之訴，其不服提起上訴，經本
    院以107年度小上字第16號裁定駁回其上訴確定，經本院調
    取上開卷宗核閱無誤。
  ㈡原告於本院107年度苗小字第275號事件，主張同一傷害事實
    ，請求被告賠償精神慰撫金10,000元、往返法院開庭7次之
    車資1,400元、無法工作之損失5,600元；另主張因被告誣告
    、偽證其毆打人，致其遭判罰金3,000元，請求被告賠償3,0
    00元。前述精神慰撫金、開庭5次車資之請求，受前述㈠案件
    之既判力所及，故經本院以109年度苗小字第275號裁定駁回
    其訴，原告不服裁定提起抗告，經本院以109年度小抗字第1
    號裁定駁回其抗告確定。原告請求之其餘開庭2次之車資、7
    次往返法院無法工作之損失，及罰金損害3,000元，經本院
    以109年度苗小字第275號判決駁回其訴，原告不服提起上訴
    ，亦經本院以109年度小上字第9號裁定駁回其上訴確定，經
    本院調取上開卷宗核閱無誤。
四、本案之當事人與前述㈠㈡案之當事人相同，原告於本訴就同一
    傷害事實依據侵權行為損害賠償規定所請求之慰撫金10,000
    元、5次開庭車資1,000元，與前述㈠案之訴訟標的、聲明相
    同；於本訴就同一傷害事實依侵權行為損害賠償規定請求2
    次開庭車資400元、7次開庭所生之工作損失5,600元，及另
    依被告誣告、偽證其毆打人之事實，依侵權行為損害賠償規
    定所請求之罰金損害3,000元，與前述㈡案之訴訟標的、聲明
    相同，故原告本案之請求，均已受前述判決之既判力所及，
    不得更行起訴，要求法院重行評價。則依上開規定及說明，
    原告就已為確定判決效力所及之訴訟標的，再行對被告起訴
    ，難認合法，且不能補正，應由本院裁定駁回。
五、依民事訴訟法第249 條第1 項第7 款、第95條、第78條，裁
    定如主文。　　
中　　華　　民　　國　　111 　年　　1 　　月　　14　　日
                  苗栗簡易庭  法　官　張新楣
以上正本係照原本作成。 　　　　　　　　　
如不服本裁定應於送達後10日內向本院提出抗告狀，並繳納抗告
費新臺幣1,000元。
                              書記官  劉立晨
中　　華　　民　　國　　111 　年　　1 　　月　　14　　日